臺灣臺北地方法院交通事件裁定　　　　　　　　　　九十一年度交聲字第一五九號
　　異議人即　甲○○
　　受處分人
右列受處分人因違反道路交通管理處罰條例案件，對於交通部公路局台北區監理所中
華民國九十年十二月二十四日所為之處分（原處分案號：北監六字第裁四０－ＡＢＸ
五五０六０三號），聲明異議，本院裁定如左：
    主  文
異議駁回。
    理  由
一、按汽車駕駛人在多車道駕車，不依規定之車道行駛者。處新台幣（下同）六百元
    以上一千八百元以下罰鍰，道路交通管理處罰條例第四十五條第四款定有明文。
    而汽車駕駛人駕駛汽車違反道路交通管理處罰條例第四十五條規定者，除應依該
    條所規定之罰鍰處罰外，並予記違規點數一點，道路交通管理處罰條例第六十三
    條第一項第一款亦定有明文。而劃設於道路上之車種專用車道標字，用於指示僅
    限於某種類型車輛行駛之專用車道，並依規定行駛之車輛種類名稱標寫之，如使
    用之標字為「公車專用」，則表示該車道為公共汽車之行車專用道，道路交通標
    誌標線號誌設置規則第一百七十五條第一項有明文，是公車專用道之設置，乃為
    使公車能有一專用之車道行駛，以使作為大眾運輸工具之公車免除在其他車道與
    一般車輛塞車之苦，故除於特定時間允許非屬公共汽車之車輛（僅限於汽車，不
    包括機車）行駛之外（以目前普設公車專用道之台北市而言，其開放該專用道予
    其他非屬公車之車輛行駛之時間為凌晨零時至清晨五時，蓋此時並無公車行駛之
    故），於非屬公車專用道開放時間，其它非屬公車之任何車輛，除非經過特許（
    如經核發許可證）或係特種車輛（如消防車、救護車等），均不得在該專用道上
    行駛，以建立該公車專用道之權威性。
二、本件異議人即受處分人甲○○於民國九十年十一月二十二日上午八時五十五分許
    ，駕駛車號３Ｌ－五二五號營業用小客車，行經台北市○○○路、建國北路口，
    竟駛入民權東路內線第一車道（建國高架橋下）之公車專用道，而為台北市政府
    警察局中山分局（下稱中山分局）員警林保宅將受處分人攔停，並以受處分人有
    違反道路交通管理處罰條例第四十五條第四款「汽車駕駛人在多車道駕車，不依
    規定之車道行駛者」規定之行為掣單舉發，嗣受處分人於舉發通知單上所載之應
    到案日期前向原處分機關提出申訴，經原處分機關請舉發單位即中山分局調查結
    果，仍認受處分人有前該違規行為，原處分機關乃依道路交通管理處罰條例第四
    十五條第四款、第六十三條第一項第一款規定於九十年十二月二十四日裁處受處
    分人罰鍰九百元，並予記違規點數一點。
三、受處分人聲明異議意旨固不否認曾駕駛上開營業用小客車，駛入該路段道路之事
    實，然否認有何違反道路交通管理處罰條例之行為，辯稱：該路段公車專用道之
    標示早已塗銷，且曾多次目睹交通指揮者指示其他駕駛人行駛該路段云云。經查
    ：台北市○○○路公車專用道（建國高架橋下）之公車專用道標誌於八十五年八
    月十三日竣工使用至今之事實，有台北市交通管制工程處九十一年七月二十二日
    北市交工設字第０九一三二一三七七００號函附卷可稽，可知該路段確屬公車專
    用道甚明。至有無交通指揮者指示其他駕駛人行駛該路段，與本件受處分人行為
    無涉，受處分人之辯解，尚無可採，本件事證已臻明確，受處分人之違規行為洵
    堪認定。
四、綜上所述，受處分人確有在上開時間在禁行汽車之公車專用道駕駛汽車之行為，
    而原處分機關依上開道路交通管理處罰條例第四十五條第四款規定裁處受處分人
    罰鍰九百元，並依同條例第六十三條第一項第一款規定並予記違規點數一點，核
    無違誤，本件聲明異議為無理由，應予駁回。
據上論斷，應依道路交通案件處理辦法第十九條，裁定如主文。
中      華      民      國    九十一    年      十      月  二十四    日
                                      臺灣臺北地方法院交通法庭
                                          法  官  陳容正
右正本證明與原本無異。
如不服本裁定應於送達後五日內向本院提出抗告狀
                                          書記官  彭雅慧
中      華      民      國    九十一    年      十      月   二十八   日
